【裁判字號】    98,訴,953
【裁判日期】    981028
【裁判案由】    違反毒品危害防制條例
【裁判全文】
臺灣臺南地方法院刑事判決               98年度訴字第953號
公  訴  人  臺灣臺南地方法院檢察署檢察官
被      告  乙○○
指定辯護人  蔡瑜真律師
上列被告因違反毒品危害防制條例案件，經檢察官提起公訴（98
年度偵字第8077號），本院判決如下：
    主  文
乙○○犯如附表一所示各罪，各處如附表一所示之刑。應執行有
期徒刑貳拾年，未扣案之0000000000號行動電話(含SIM卡壹張)
及如附表一編號1至26所示之販賣第一級毒品所得共計新臺幣壹
萬柒仟柒佰元均沒收之，0000000000號行動電話(含SIM卡壹張)
，如全部或一部不能沒收時，追徵其價額；新臺幣壹萬柒仟柒佰
元，如全部或一部不能沒收時，以其財產抵償之。
    事  實
一、乙○○前因施用毒品案件，經本院以93年度訴字第78號判決
    判處有期徒刑8月確定，於96年1月8日縮短刑期假釋出監，
    所餘刑期付保護管束，甫於96年2月23日保護管束期滿，未
    經撤銷假釋，其未執行之刑以已執行論而執行完畢。詎不知
    悔悟，明知海洛因係屬毒品危害防制條例第2條第2項第1款
    所列管之第一級毒品，非經許可，不得持有、販賣，詎其竟
    基於販賣第一級毒品海洛因以營利之個別犯意，以行動電話
    0000000000門號作為聯絡毒品交易之工具，分別於附表一所
    示之時間、地點，多次販賣第一級毒品海洛因予附表所示之
    林慶皇、林儀芳、施文欽、蘇清田、王東安、王惠榮等人。
    嗣因警接獲檢舉，報請臺灣臺南地方法院檢察署向本院聲請
    對乙○○使用之前揭門號實施通訊監察後，始循線查悉上情
    。
二、案經臺南縣警察局麻豆分局報告臺灣臺南地方法院檢察署檢
    察官偵查起訴
    理  由
一、證據能力部分：按被告以外之人於審判外之言詞或書面陳述
    ，除法律有規定者外，不得作為證據，刑事訴訟法第159條
    第1項定有明文。次按被告以外之人於審判外之陳述，雖不
    符刑事訴訟法第159條之1至之4之規定，而經當事人於審判
    程序同意作為證據，法院審酌該言詞陳述或書面陳述作成時
    之情況，認為適當者，亦得為證據。刑事訟訴法第159條之5
    第1項定有明文。本件證人林慶皇、林儀芳、施文欽、蘇清
    田、王東安、王惠榮等人於警詢中所為之陳述雖屬傳聞證據
    ，然業經被告及其辯護人於本院行準備程序時均明確表明同
    意有證據能力，且本院審酌該等供述證據之取得過程並無瑕
    疵，與本件待證事實間復具有相當之關聯性，以之為本件證
    據尚無不當，自得採為證據。
二、被告於偵查及審理中始終坦承，於不詳時、地向綽號「青山
    」之不詳成年男子多次販入第一級毒品海洛因後，並於附表
    一所示時、地分別販賣第一級毒品海洛因給證人林慶皇、林
    儀芳、施文欽、蘇清田、王東安、王惠榮等人之犯罪事實，
    並且：
  (一)就被告販賣第一級毒品海洛因予林慶皇共計5次部分（即上
    開犯罪事實欄附表一編號1至5所示之犯行）：被告有在附表
    一編號1至5所示之時、地，分別以各該編號所示之方式、價
    格，販賣各該編號所示之毒品海洛因予林慶皇既遂共計5次
    等情，業據被告於警詢、檢察官偵訊及本院審理時坦承不諱
    （見偵卷第101頁至第102頁、第107頁），核與證人林慶皇
    於警詢、檢察官偵訊時證述之情節大致相符（見偵卷第20頁
    至第24頁、第41頁至第43頁），並有如附表二編號1至5所示
    之通訊監察譯文可佐，被告及證人均供承通信監察譯文內所
    稱之「小的」即指500元之海洛因、「筆」係指注射針筒、
    「2 張」係指2000元之海洛因，足徵被告此部分自白確均與
    事實相符，應堪採信。
  (二)就被告販賣第一級毒品海洛因予林儀芳共計6次部分（即上
    開犯罪事實欄附表一編號6至11所示之犯行）：被告有在附
    表一編號6至11所示之時、地，分別以各該編號所示之方式
    、價格，販賣各該編號所示之毒品海洛因予林儀芳既遂共計
    6次等情，業據被告於警詢、檢察官偵訊及本院審理時坦承
    不諱（見偵卷第100頁至第101頁），核與證人林儀芳於警詢
    、檢察官偵訊時證述之情節大致相符（見偵卷第30頁至第34
    頁、第45頁至第47頁），並有如附表二編號6至11所示之通
    訊監察譯文可佐，被告及證人均供承通信監察譯文內所稱之
    「小的」即指500元之海洛因、「筆」係指注射針筒、「大
    的」係指1000元之海洛因，足徵被告此部分自白確均與事實
    相符，應堪採信。
  (三)就被告販賣第一級毒品海洛因予施文欽共計3次部分（即上
    開犯罪事實欄附表一編號12至14所示之犯行）：被告有在附
    表一編號12至14所示之時、地，分別以各該編號所示之方式
    、價格，販賣各該編號所示之毒品海洛因予施文欽既遂共計
    3次等情，業據被告於警詢、檢察官偵訊及本院審理時坦承
    不諱（見偵卷第97頁至第98頁），核與證人施文欽於警詢、
    檢察官偵訊時證述之情節大致相符（見偵卷第9頁至第14頁
    、第49頁至第50頁），並有如附表二編號12至14所示之通訊
    監察譯文可佐，被告及證人均供承通信監察譯文內所稱之「
    還你500、還你1000、要向你拿900」即指購買500元、1000
    元或900元之海洛因、「筆」係指注射針筒，足徵被告此部
    分自白確均與事實相符，應堪採信。
  (四)就被告販賣第一級毒品海洛因予蘇清田共計4次部分（即上
    開犯罪事實欄附表一編號15至18所示之犯行）：被告有在附
    表一編號15至18所示之時、地，分別以各該編號所示之方式
    、價格，販賣各該編號所示之毒品海洛因予蘇清田既遂共計
    4次等情，業據被告於警詢、檢察官偵訊及本院審理時坦承
    不諱（見偵卷第102頁至第103頁），核與證人蘇清田於警詢
    、檢察官偵訊時證述之情節大致相符（見偵卷第54頁至第58
    頁、第72頁至第73頁），並有如附表二編號15至18所示之通
    訊監察譯文可佐，被告及證人均供承通信監察譯文內所稱之
    「要1」即指1000元之海洛因、「筆」係指注射針筒、「小
    的」係指500元之海洛因，足徵被告此部分自白確均與事實
    相符，應堪採信。
  (五)就被告販賣第一級毒品海洛因予王東安共計3次部分（即上
    開犯罪事實欄附表一編號19至21所示之犯行）：被告有在附
    表一編號19至21所示之時、地，分別以各該編號所示之方式
    、價格，販賣各該編號所示之毒品海洛因予王東安既遂共計
    3次等情，業據被告於警詢、檢察官偵訊及本院審理時坦承
    不諱（見偵卷第103頁至第104頁），核與證人王東安於警詢
    、檢察官偵訊時證述之情節大致相符（見偵卷第64頁至第67
    頁、第76頁至第77頁），並有如附表二編號19至21所示之通
    訊監察譯文可佐，被告及證人均供承通信監察譯文內所稱之
    「小的」即指500元之海洛因、「大的」係指800元之海洛因
    ，足徵被告此部分自白確均與事實相符，應堪採信。
  (六)就被告販賣第一級毒品海洛因予王惠榮共計5次部分（即上
    開犯罪事實欄附表一編號22至26所示之犯行）：被告有在附
    表一編號22至26所示之時、地，分別以各該編號所示之方式
    、價格，販賣各該編號所示之毒品海洛因予王惠榮既遂共計
    5次等情，業據被告於警詢、檢察官偵訊及本院審理時坦承
    不諱（見偵卷第99頁至第100頁），核與證人王惠榮於警詢
    、檢察官偵訊時證述之情節大致相符（見偵卷第81頁至第85
    頁、第90頁至第92頁），並有如附表二編號22至26所示之通
    訊監察譯文可佐，被告及證人均供承通信監察譯文內所稱之
    「小的、小人、5、拿500過去還你」即指購買500元之海洛
    因、「大的」係指1000元之海洛因，足徵被告此部分自白確
    均與事實相符，應堪採信。
  (七)查海洛因係毒品危害防制條例第2條第2項第1款所列之第1
    級毒品，屬違禁物，無論持有、販賣均將遭刑罰之制裁，且
    販賣海洛因非可公然為之，均有其獨特之販售路線及管道，
    而販毒者復可任意增減其分裝之數量，每次買賣之價量，亦
    隨時依市場貨源之供需情形、交易雙方之關係深淺、資力、
    對行情之認知、可能風險之評估等，而異其標準，非可一概
    而論，參諸海洛因物稀價昂，政府查禁森嚴，再加以販賣犯
    行罪重刑峻，被告與購買毒品者並非至親，當無可能甘冒重
    典而按購入原價轉售，是被告前開販賣行為顯有營利意圖，
    足堪認定。
三、查被告行為後，毒品危害防制條例業於98年5月5日立法院通
    過修正，經總統於98年5月20日公布，於同年5月22日生效（
    司法院98.6.29院台廳刑一字第0980014643號函示，應依中
    央法規標準法第13條規定，自公布日起算至第3日起發生效
    力）。而依修正後之毒品危害防制條例第4條第1項規定，販
    賣第一級毒品罪，就得併科罰金部份，由原本新台幣一千萬
    元，提高至新台幣二千萬元以下罰金，其餘刑度雖未變，但
    上述罰金刑度之變更，已影響行為人刑罰之法律效果，自屬
    法律有變更；又該條例修正後增訂之第17條第2項規定「犯
    第4條至第8條之罪於偵查及審判中均自白者，減輕其刑」，
    該條例修正前之第17條則未有此規定，經比較新舊法結果，
    應適用修正後該條例第4條第1項及第17條第2項之規定較有
    利於被告。
四、論罪科刑部分：
  (一)按海洛因係毒品危害防制條例第2條第2項第1款所稱之第一
    級毒品，不得持有、販賣。核被告乙○○就如附表一編號1
    至26所為之犯行，均係犯毒品危害防制條例第4條第1項之販
    賣第一級毒品罪。又所謂「集合犯」，係指某種犯罪之構成
    要件中，本即預定有多數同種類之行為將反覆實行，立法者
    以此種本質上具有複數行為，反覆實行之犯罪，認為有包括
    一罪之性質，乃將此種犯罪歸類為「集合犯」，特別規定為
    一個獨立之犯罪類型（如營業犯、收集犯、職業犯等均屬之
    ）。從而「集合犯」之成立，除行為人主觀上須出於一個犯
    罪之決意外，該自然意義之複數行為在時、空上並應有反覆
    實行之密切關係，依社會通念認為以包括之一罪評價較為合
    理者，始與立法之意旨相符。再刑法刪除連續犯之前，基於
    概括之犯意連續多次販賣毒品之行為，實務上向採連續犯說
    ，惟依刑法第56條修正理由謂「對繼續犯同一罪名之罪者，
    均適用連續犯之規定論處，不無鼓勵犯罪之嫌，亦使國家刑
    罰權之行使發生不合理之現象」、「基於連續犯原為數罪之
    本質及刑罰公平原則之考量，爰刪除有關連續犯之規定」等
    語，即係將本應各自獨立評價之數罪，回歸本來應賦予複數
    法律效果之原貌。因此，就刑法修正施行後多次販賣毒品之
    犯行，採一罪一罰原則，始符合立法本旨。且刑法刪除連續
    犯之前，關於多次販賣毒品之行為，實務上向來不認為具有
    「集合犯」之性質，若於修法後將此種行為一律論以「集合
    犯」，不僅與社會通念及司法實務見解不合，且違背修法之
    本旨，並影響於刑罰之公平。從而，被告乙○○所為上開26
    次販賣第一級毒品行為，當無論以集合犯之餘地，此時則應
    回歸一般刑法上行為單、複數之認定，而予論罪科刑，較為
    妥適。是被告乙○○所犯上開26次販賣第一級毒品罪間，犯
    意各別，行為互殊，應均予分論併罰。
  (二)被告有如犯罪事實欄所載之科刑及執行之前科紀錄，有臺灣
    高等法院被告前案紀錄表在卷可稽，被告受徒刑之執行完畢
    後，5年以內故意再犯本件有期徒刑以上之上開各罪，為累
    犯，然上開販賣第一級毒品罪名，法定刑為死刑或無期徒刑
    ，依法不得加重，僅就罰金刑加重。
  (三)被告本案行為經警查獲後，於偵查及審判中均自白犯行，已
    如前述，應依毒品危害防制條例第17條第2項之規定，減輕
    其刑。又其刑有加重及減輕事由，爰先加後減之。
  (四)辯護人於審理時為被告辯護：主張被告所販賣的對象都是朋
    友，且金額很小、數量不多，非以牟利為其意圖，係因毒品
    難以戒斷，故一犯再犯，請求依刑法第59條予以減刑。然審
    酌被告販賣第一級毒品海洛因之次數高達26次，對國民健康
    影響甚鉅，危害社會程度較重，犯罪情節誠屬重大，且其於
    96年間，即因販賣第一級毒品，經本院判處應執行刑有期徒
    刑17年，於上開案件審理中具保後，復再犯本案，顯見其並
    無悔改之決心，是無客觀上足以引起一般同情，顯可憫恕之
    情，就其所犯上開各罪，自無適用刑法第59條規定酌減其刑
    之必要。
  (五)爰審酌被告本身既有毒癮，明知毒品海洛因具有成癮性，且
    嚴重妨害人之身心健康，竟為圖一己之私利，販賣毒品海洛
    因予他人施用，戕害國人身心至深且鉅，並使吸毒者意志消
    沉，家庭破碎、事業失敗，且因為毒品的成癮性，施毒者常
    自陷於無止盡的深淵，為了獲得毒品，不惜任何代價，當自
    有的錢財花費殆盡，只好淪為偷、搶他人財物，造成財產犯
    罪增長，危害社會治安不輕，及被告販賣之次數雖然甚多、
    然每次交易數量不高，所得利益有限，暨犯後坦承犯行，顯
    有悔意等一切情狀，另審酌被告每次所販賣之海洛因價值均
    在500元至1000元不等，其各次犯行之差異性不大，所體現
    行為的不法內涵亦無二致，爰量處如附表一所示之刑。公訴
    人以被告甫於具保出所後，又另犯本件之販賣毒品犯行，顯
    見毫無悔意，建請量處被告無期徒刑，然經上開審酌後，公
    訴人所為無期徒刑之建議，顯未審酌被告於偵、審中自白犯
    行，應依毒品危害防制條例第17條第2項規定減輕其刑，是
    以公訴人所為應執行無期徒刑之建議尚屬過重，應以主文所
    量處之刑度為適宜。
  (六)法律上屬於自由裁量之事項，並非概無法律性之拘束。法院
    就自由裁量權之行使，除不得逾越法律所規定範圍之外部性
    界限外，尚應受比例原則、公平正義原則之規範，謹守法律
    秩序之理念，體察法律之規範目的，使其結果實質正當，合
    於裁量之內部性界限，俾與立法本旨相契合。刑法第51條第
    5 款規定數罪併罰，宣告多數有期徒刑者，應於各刑中之最
    長期以上，各刑合併之刑期以下，定其應執行之刑期，但不
    得逾30年，其就數罪併罰，固非採併科主義，而係採限制加
    重主義，就俱罰各罪中，以最重之宣告刑為基礎，由法院參
    酌他罪之宣告刑，裁量加重定之，且不得逾法定之30年最高
    限制，此即外部性界限。然上揭定其應執行刑，既屬刑法賦
    予法院自由裁量之事項，其應受內部性界限之拘束，要屬當
    然。而刑法修正將連續犯、常業犯規定悉予刪除，考其立法
    目的，係基於刑罰公平原則考量，杜絕僥倖犯罪心理，並避
    免鼓勵犯罪之誤解，乃改採一行為一罪一罰。是定其刑期時
    ，除仍應就個別刑罰規範之目的、輕重罪間體系之平衡、整
    體犯罪非難評價、各行為彼此間之偶發性、與被告前科之關
    聯性、各行為所侵害法益之專屬性或同一性、數罪對法益侵
    害之加重效應、罪數所反映之被告人格特性與犯罪傾向、社
    會對販毒行為處罰之期待等，為綜合判斷外，尤須參酌上開
    實現刑罰公平性，以杜絕僥倖、減少犯罪之立法意旨，為妥
    適之裁量，倘違背此內部性界限，即屬權利濫用之違法（最
    高法院96年度臺上字第7583號判決意旨參照）。本院綜合上
    情，認為定被告應執行之刑為有期徒刑20年為適當。
  (七)又按毒品危害防制條例第19條第1項規定：犯第4條之罪者，
    其供犯罪所用或因犯罪所得之財物均沒收，如全部或一部無
    法沒收時，追徵其價額，或以其財產抵償之。必須無法沒收
    之財物始有追徵其價額，或以其財產抵償之問題。如該等財
    物已經扣案，僅宣告沒收即為已足，自無追徵價額或以財產
    抵償之必要，最高法院93年度臺上字第5468號判決要旨可資
    參照。再按同條例第19條第1項規定所稱「追徵其價額」者
    ，必限於所沒收之物，為金錢以外其他財物而無法沒收時，
    始應追徵其價額，使其繳納與原物相當價額。如所得財物為
    金錢而無法沒收時，應以其財產抵償之，而不發生追徵價額
    問題，最高法院93年度臺上字第2743號判決要旨可資參照。
    被告乙○○於如附表一編號1至26所示之時、地，販賣如各
    該編號所示之第一級毒品所得價金，均應依毒品危害防制條
    例第19條第1項規定，分別於被告上開各次販賣毒品海洛因
    罪項下宣告沒收之，如一部或全部不能沒收時，應以其財產
    抵償之。另未扣案之0000000000號行動電話(含SIM卡1張)，
    係供被告如附表一編號1至26所示對外販賣毒品聯繫所用之
    物，業經被告於警詢及偵訊中時供承在卷（見偵卷第97頁、
    第107頁），故應依毒品危害防制條例第19條第1項前段規定
    ，分別於被告上開各次使用手機聯繫毒品交易之販賣毒品海
    洛因罪項下宣告沒收之（詳如附表一編號1至26所載），如
    一部或全部不能沒收時，應追徵其價額。
據上論斷，應依刑事訴訟法第299條第1項前段、毒品危害防制條
例第4條第1項前段、第17條第2項、第19條第1項，刑法第11條、
第2條第1項但書、第47條第1項、第51條第5款，判決如主文。
本案經檢察官甲○○到庭執行職務
中    華    民    國    98    年    10    月    28    日
                  刑事第一庭  審判長法  官  夏金郎
                                    法  官  林勝利
                                    法  官  鄭銘仁
以上正本證明與原本無異。
如不服本判決應於收受本判後10日內向本院提出上訴書狀，並應
敘述具體理由。其未敘述上訴理由者，應於上訴期間屆滿後20日
內向本院補提理由書狀（均須按他造當事人之人數附繕本）「切
勿逕送上級法院」。
                                    書記官  郭勝華
中    華    民    國    98    年    11    月    4     日
附表一
┌──┬────┬─────┬────┬─────┬──────┐
│編號│交易時間│ 交易地點 │交易對象│次數及價格│  科  刑    │
│    │        │          │        │（新台幣）│            │
│    │        │          │        │          │            │
├──┼────┼─────┼────┼─────┼──────┤
│01  │97年12月│臺南縣善化│林慶皇  │乙○○以  │乙○○販賣第│
│    │5日14時 │鎮○○路與│        │500元之價 │一級毒品，累│
│    │許      │建國路路口│        │格，販售海│犯，處有期徒│
│    │        │          │        │洛因1小包 │刑拾伍年貳月│
│    │        │          │        │          │，未扣案之09│
│    │        │          │        │          │00000000號行│
│    │        │          │        │          │動電話(含SIM│
│    │        │          │        │          │卡壹張)及販 │
│    │        │          │        │          │賣第一級毒品│
│    │        │          │        │          │所得新臺幣伍│
│    │        │          │        │          │佰元均沒收之│
│    │        │          │        │          │，0000000000│
│    │        │          │        │          │號行動電話( │
│    │        │          │        │          │含SIM卡壹張 │
│    │        │          │        │          │)，如全部或 │
│    │        │          │        │          │一部不能沒收│
│    │        │          │        │          │時，追徵其價│
│    │        │          │        │          │額；新臺幣伍│
│    │        │          │        │          │佰元，如全部│
│    │        │          │        │          │或一部不能沒│
│    │        │          │        │          │收時，以其財│
│    │        │          │        │          │產抵償之。  │
├──┼────┼─────┼────┼─────┼──────┤
│02  │97年12月│臺南縣善化│林慶皇  │乙○○以  │乙○○販賣第│
│    │9日16時 │鎮○○路與│        │500元之價 │一級毒品，累│
│    │許      │建國路路口│        │格，販售裝│犯，處有期徒│
│    │        │          │        │有海洛因之│刑拾伍年貳月│
│    │        │          │        │針筒1支   │，未扣案之09│
│    │        │          │        │          │00000000號行│
│    │        │          │        │          │動電話(含SIM│
│    │        │          │        │          │卡壹張)及販 │
│    │        │          │        │          │賣第一級毒品│
│    │        │          │        │          │所得新臺幣伍│
│    │        │          │        │          │佰元均沒收之│
│    │        │          │        │          │，0000000000│
│    │        │          │        │          │號行動電話( │
│    │        │          │        │          │含SIM卡壹張 │
│    │        │          │        │          │)，如全部或 │
│    │        │          │        │          │一部不能沒收│
│    │        │          │        │          │時，追徵其價│
│    │        │          │        │          │額；新臺幣伍│
│    │        │          │        │          │佰元，如全部│
│    │        │          │        │          │或一部不能沒│
│    │        │          │        │          │收時，以其財│
│    │        │          │        │          │產抵償之。  │
├──┼────┼─────┼────┼─────┼──────┤
│03  │97年12月│臺南縣善化│林慶皇  │乙○○以  │乙○○販賣第│
│    │10 日19 │鎮○○路之│        │1000元之價│一級毒品，累│
│    │時許    │「巨蛋超商│        │格，販售海│犯，處有期徒│
│    │        │」前      │        │洛因2小包 │刑拾伍年貳月│
│    │        │          │        │          │，未扣案之09│
│    │        │          │        │          │00000000號行│
│    │        │          │        │          │動電話(含SIM│
│    │        │          │        │          │卡壹張)及販 │
│    │        │          │        │          │賣第一級毒品│
│    │        │          │        │          │所得新臺幣貳│
│    │        │          │        │          │仟元均沒收之│
│    │        │          │        │          │，0000000000│
│    │        │          │        │          │號行動電話( │
│    │        │          │        │          │含SIM卡壹張 │
│    │        │          │        │          │)，如全部或 │
│    │        │          │        │          │一部不能沒收│
│    │        │          │        │          │時，追徵其價│
│    │        │          │        │          │額；新臺幣貳│
│    │        │          │        │          │仟元，如全部│
│    │        │          │        │          │或一部不能沒│
│    │        │          │        │          │收時，以其財│
│    │        │          │        │          │產抵償之。  │
├──┼────┼─────┼────┼─────┼──────┤
│04  │97年12月│臺南縣善化│林慶皇  │乙○○以  │乙○○販賣第│
│    │13 日8時│鎮○○路與│        │1000元之價│一級毒品，累│
│    │許      │建國路路口│        │格，販售海│犯，處有期徒│
│    │        │          │        │洛因2小包 │刑拾伍年貳月│
│    │        │          │        │          │，未扣案之09│
│    │        │          │        │          │00000000號行│
│    │        │          │        │          │動電話(含SIM│
│    │        │          │        │          │卡壹張)及販 │
│    │        │          │        │          │賣第一級毒品│
│    │        │          │        │          │所得新臺幣貳│
│    │        │          │        │          │仟元均沒收之│
│    │        │          │        │          │，0000000000│
│    │        │          │        │          │號行動電話( │
│    │        │          │        │          │含SIM卡壹張 │
│    │        │          │        │          │)，如全部或 │
│    │        │          │        │          │一部不能沒收│
│    │        │          │        │          │時，追徵其價│
│    │        │          │        │          │額；新臺幣貳│
│    │        │          │        │          │仟元，如全部│
│    │        │          │        │          │或一部不能沒│
│    │        │          │        │          │收時，以其財│
│    │        │          │        │          │產抵償之。  │
├──┼────┼─────┼────┼─────┼──────┤
│05  │97年12月│臺南縣善化│林慶皇  │乙○○以  │乙○○販賣第│
│    │14 日8時│鎮○○路與│        │1000元之價│一級毒品，累│
│    │許      │建國路路口│        │格，販售海│犯，處有期徒│
│    │        │          │        │洛因1小包 │刑拾伍年貳月│
│    │        │          │        │          │，未扣案之09│
│    │        │          │        │          │00000000號行│
│    │        │          │        │          │動電話(含SIM│
│    │        │          │        │          │卡壹張)及販 │
│    │        │          │        │          │賣第一級毒品│
│    │        │          │        │          │所得新臺幣壹│
│    │        │          │        │          │仟元均沒收之│
│    │        │          │        │          │，0000000000│
│    │        │          │        │          │號行動電話( │
│    │        │          │        │          │含SIM 卡壹張│
│    │        │          │        │          │)，如全部或 │
│    │        │          │        │          │一部不能沒收│
│    │        │          │        │          │時，追徵其價│
│    │        │          │        │          │額；新臺幣壹│
│    │        │          │        │          │仟元，如全部│
│    │        │          │        │          │或一部不能沒│
│    │        │          │        │          │收時，以其財│
│    │        │          │        │          │產抵償之。  │
├──┼────┼─────┼────┼─────┼──────┤
│06  │97年11月│臺南縣善化│林儀芳  │乙○○以  │乙○○販賣第│
│    │13 日12 │鎮○○路某│        │500元之價 │一級毒品，累│
│    │時許    │榕樹下    │        │格，販售海│犯，處有期徒│
│    │        │          │        │洛因1小包 │刑拾伍年貳月│
│    │        │          │        │          │，未扣案之09│
│    │        │          │        │          │00000000號行│
│    │        │          │        │          │動電話(含SIM│
│    │        │          │        │          │卡壹張)及販 │
│    │        │          │        │          │賣第一級毒品│
│    │        │          │        │          │所得新臺幣伍│
│    │        │          │        │          │佰元均沒收之│
│    │        │          │        │          │，0000000000│
│    │        │          │        │          │號行動電話( │
│    │        │          │        │          │含SIM 卡壹張│
│    │        │          │        │          │)，如全部或 │
│    │        │          │        │          │一部不能沒收│
│    │        │          │        │          │時，追徵其價│
│    │        │          │        │          │額；新臺幣伍│
│    │        │          │        │          │佰元，如全部│
│    │        │          │        │          │或一部不能沒│
│    │        │          │        │          │收時，以其財│
│    │        │          │        │          │產抵償之。  │
├──┼────┼─────┼────┼─────┼──────┤
│07  │97年11月│臺南縣善化│林儀芳  │乙○○以  │乙○○販賣第│
│    │27 日21 │鎮○○路  │        │500元之價 │一級毒品，累│
│    │時許    │341號(被告│        │格，販售海│犯，處有期徒│
│    │        │住處)     │        │洛因1小包 │刑拾伍年貳月│
│    │        │          │        │          │，未扣案之09│
│    │        │          │        │          │00000000號行│
│    │        │          │        │          │動電話(含SIM│
│    │        │          │        │          │卡壹張)及販 │
│    │        │          │        │          │賣第一級毒品│
│    │        │          │        │          │所得新臺幣伍│
│    │        │          │        │          │佰元均沒收之│
│    │        │          │        │          │，0000000000│
│    │        │          │        │          │號行動電話( │
│    │        │          │        │          │含SIM卡壹張)│
│    │        │          │        │          │，如全部或一│
│    │        │          │        │          │部不能沒收時│
│    │        │          │        │          │，追徵其價額│
│    │        │          │        │          │；新臺幣伍佰│
│    │        │          │        │          │元，如全部或│
│    │        │          │        │          │一部不能沒收│
│    │        │          │        │          │時，以其財產│
│    │        │          │        │          │抵償之。    │
├──┼────┼─────┼────┼─────┼──────┤
│08  │97年11月│臺南縣善化│林儀芳  │乙○○以  │乙○○販賣第│
│    │29 日9時│鎮○○路與│        │500元之價 │一級毒品，累│
│    │許      │建國路路口│        │格，販售裝│犯，處有期徒│
│    │        │          │        │有海洛因之│刑拾伍年貳月│
│    │        │          │        │針筒1支   │，未扣案之09│
│    │        │          │        │          │00000000號行│
│    │        │          │        │          │動電話(含SIM│
│    │        │          │        │          │卡壹張)及販 │
│    │        │          │        │          │賣第一級毒品│
│    │        │          │        │          │所得新臺幣伍│
│    │        │          │        │          │佰元均沒收之│
│    │        │          │        │          │，0000000000│
│    │        │          │        │          │號行動電話( │
│    │        │          │        │          │含SIM卡壹張)│
│    │        │          │        │          │，如全部或一│
│    │        │          │        │          │部不能沒收時│
│    │        │          │        │          │，追徵其價額│
│    │        │          │        │          │；新臺幣伍佰│
│    │        │          │        │          │元，如全部或│
│    │        │          │        │          │一部不能沒收│
│    │        │          │        │          │時，以其財產│
│    │        │          │        │          │抵償之。    │
├──┼────┼─────┼────┼─────┼──────┤
│09  │97年12月│臺南縣善化│林儀芳  │乙○○以  │乙○○販賣第│
│    │3日17時 │鎮○○路  │        │500元之價 │一級毒品，累│
│    │        │341號附近 │        │格，販售海│犯，處有期徒│
│    │        │之停車場  │        │洛因1小包 │刑拾伍年貳月│
│    │        │          │        │          │，未扣案之09│
│    │        │          │        │          │00000000號行│
│    │        │          │        │          │動電話(含SIM│
│    │        │          │        │          │卡壹張)及販 │
│    │        │          │        │          │賣第一級毒品│
│    │        │          │        │          │所得新臺幣伍│
│    │        │          │        │          │佰元均沒收之│
│    │        │          │        │          │，0000000000│
│    │        │          │        │          │號行動電話( │
│    │        │          │        │          │含SIM卡壹張)│
│    │        │          │        │          │，如全部或一│
│    │        │          │        │          │部不能沒收時│
│    │        │          │        │          │，追徵其價額│
│    │        │          │        │          │；新臺幣伍佰│
│    │        │          │        │          │元，如全部或│
│    │        │          │        │          │一部不能沒收│
│    │        │          │        │          │時，以其財產│
│    │        │          │        │          │抵償之。    │
├──┼────┼─────┼────┼─────┼──────┤
│10  │97年12月│臺南縣善化│林儀芳  │乙○○以  │乙○○販賣第│
│    │3日19時 │鎮○○路  │        │1000元之價│一級毒品，累│
│    │許      │341號附近 │        │格，販售海│犯，處有期徒│
│    │        │之停車場  │        │洛因1小包 │刑拾伍年貳月│
│    │        │          │        │          │，未扣案之09│
│    │        │          │        │          │00000000號行│
│    │        │          │        │          │動電話(含SIM│
│    │        │          │        │          │卡壹張)及販 │
│    │        │          │        │          │賣第一級毒品│
│    │        │          │        │          │所得新臺幣壹│
│    │        │          │        │          │仟元均沒收之│
│    │        │          │        │          │，0000000000│
│    │        │          │        │          │號行動電話( │
│    │        │          │        │          │含SIM卡壹張)│
│    │        │          │        │          │，如全部或一│
│    │        │          │        │          │部不能沒收時│
│    │        │          │        │          │，追徵其價額│
│    │        │          │        │          │；新臺幣壹仟│
│    │        │          │        │          │元，如全部或│
│    │        │          │        │          │一部不能沒收│
│    │        │          │        │          │時，以其財產│
│    │        │          │        │          │抵償之。    │
├──┼────┼─────┼────┼─────┼──────┤
│11  │97年12月│臺南縣善化│林儀芳  │乙○○以  │乙○○販賣第│
│    │4日9時許│鎮○○路  │        │500元之價 │一級毒品，累│
│    │        │341號附近 │        │格，販售裝│犯，處有期徒│
│    │        │之停車場  │        │有海洛因之│刑拾伍年貳月│
│    │        │          │        │針筒1支   │，未扣案之09│
│    │        │          │        │          │00000000號行│
│    │        │          │        │          │動電話(含SIM│
│    │        │          │        │          │卡壹張)及販 │
│    │        │          │        │          │賣第一級毒品│
│    │        │          │        │          │所得新臺幣伍│
│    │        │          │        │          │佰元均沒收之│
│    │        │          │        │          │，0000000000│
│    │        │          │        │          │號行動電話( │
│    │        │          │        │          │含SIM卡壹張)│
│    │        │          │        │          │，如全部或一│
│    │        │          │        │          │部不能沒收時│
│    │        │          │        │          │，追徵其價額│
│    │        │          │        │          │；新臺幣伍佰│
│    │        │          │        │          │元，如全部或│
│    │        │          │        │          │一部不能沒收│
│    │        │          │        │          │時，以其財產│
│    │        │          │        │          │抵償之。    │
├──┼────┼─────┼────┼─────┼──────┤
│12  │97年11月│臺南縣善化│施文欽  │乙○○以  │乙○○販賣第│
│    │15 日10 │國小附近之│        │500元之價 │一級毒品，累│
│    │時許    │路旁      │        │格，販售海│犯，處有期徒│
│    │        │          │        │洛因1小包 │刑拾伍年貳月│
│    │        │          │        │          │，未扣案之09│
│    │        │          │        │          │00000000號行│
│    │        │          │        │          │動電話(含SIM│
│    │        │          │        │          │卡壹張)及販 │
│    │        │          │        │          │賣第一級毒品│
│    │        │          │        │          │所得新臺幣伍│
│    │        │          │        │          │佰元均沒收之│
│    │        │          │        │          │，0000000000│
│    │        │          │        │          │號行動電話( │
│    │        │          │        │          │含SIM卡壹張)│
│    │        │          │        │          │，如全部或一│
│    │        │          │        │          │部不能沒收時│
│    │        │          │        │          │，追徵其價額│
│    │        │          │        │          │；新臺幣伍佰│
│    │        │          │        │          │元，如全部或│
│    │        │          │        │          │一部不能沒收│
│    │        │          │        │          │時，以其財產│
│    │        │          │        │          │抵償之。    │
├──┼────┼─────┼────┼─────┼──────┤
│13  │97年11月│臺南縣善化│施文欽  │乙○○以  │乙○○販賣第│
│    │16 日8時│國小附近之│        │1000元之價│一級毒品，累│
│    │許      │路旁      │        │格，販售海│犯，處有期徒│
│    │        │          │        │洛因1小包 │刑拾伍年貳月│
│    │        │          │        │          │，未扣案之09│
│    │        │          │        │          │00000000號行│
│    │        │          │        │          │動電話(含SIM│
│    │        │          │        │          │卡壹張)及販 │
│    │        │          │        │          │賣第一級毒品│
│    │        │          │        │          │所得新臺幣壹│
│    │        │          │        │          │仟元均沒收之│
│    │        │          │        │          │，0000000000│
│    │        │          │        │          │號行動電話( │
│    │        │          │        │          │含SIM卡壹張)│
│    │        │          │        │          │，如全部或一│
│    │        │          │        │          │部不能沒收時│
│    │        │          │        │          │，追徵其價額│
│    │        │          │        │          │；新臺幣壹仟│
│    │        │          │        │          │元，如全部或│
│    │        │          │        │          │一部不能沒收│
│    │        │          │        │          │時，以其財產│
│    │        │          │        │          │抵償之。    │
├──┼────┼─────┼────┼─────┼──────┤
│14  │97年11月│臺南縣善化│施文欽  │乙○○以  │乙○○販賣第│
│    │19 日10 │國小附近之│        │900元之價 │一級毒品，累│
│    │時許    │路旁      │        │格，販售海│犯，處有期徒│
│    │        │          │        │洛因1小包 │刑拾伍年貳月│
│    │        │          │        │          │，未扣案之09│
│    │        │          │        │          │00000000號行│
│    │        │          │        │          │動電話(含SIM│
│    │        │          │        │          │卡壹張)及販 │
│    │        │          │        │          │賣第一級毒品│
│    │        │          │        │          │所得新臺幣玖│
│    │        │          │        │          │佰元均沒收之│
│    │        │          │        │          │，0000000000│
│    │        │          │        │          │號行動電話( │
│    │        │          │        │          │含SIM卡壹張 │
│    │        │          │        │          │)，如全部或 │
│    │        │          │        │          │一部不能沒收│
│    │        │          │        │          │時，追徵其價│
│    │        │          │        │          │額；新臺幣玖│
│    │        │          │        │          │佰元，如全部│
│    │        │          │        │          │或一部不能沒│
│    │        │          │        │          │收時，以其財│
│    │        │          │        │          │產抵償之。  │
├──┼────┼─────┼────┼─────┼──────┤
│15  │97年12月│臺南縣善化│蘇清田  │乙○○以  │乙○○販賣第│
│    │13 日19 │鎮○○路  │        │1000元之價│一級毒品，累│
│    │時許    │341號附近 │        │格，販售海│犯，處有期徒│
│    │        │之停車場  │        │洛因1小包 │刑拾伍年貳月│
│    │        │          │        │          │，未扣案之09│
│    │        │          │        │          │00000000號行│
│    │        │          │        │          │動電話(含SIM│
│    │        │          │        │          │卡壹張)及販 │
│    │        │          │        │          │賣第一級毒品│
│    │        │          │        │          │所得新臺幣壹│
│    │        │          │        │          │仟元均沒收之│
│    │        │          │        │          │，0000000000│
│    │        │          │        │          │號行動電話( │
│    │        │          │        │          │含SIM卡壹張)│
│    │        │          │        │          │，如全部或一│
│    │        │          │        │          │部不能沒收時│
│    │        │          │        │          │，追徵其價額│
│    │        │          │        │          │；新臺幣壹仟│
│    │        │          │        │          │元，如全部或│
│    │        │          │        │          │一部不能沒收│
│    │        │          │        │          │時，以其財產│
│    │        │          │        │          │抵償之。    │
├──┼────┼─────┼────┼─────┼──────┤
│16  │97年12月│臺南縣善化│蘇清田  │乙○○以  │乙○○販賣第│
│    │17 日10 │鎮○○路  │        │500元之價 │一級毒品，累│
│    │時許    │341號(被告│        │格，販售裝│犯，處有期徒│
│    │        │住處)     │        │有海洛因之│刑拾伍年貳月│
│    │        │          │        │針筒1支   │，未扣案之09│
│    │        │          │        │          │00000000號行│
│    │        │          │        │          │動電話(含SIM│
│    │        │          │        │          │卡壹張)及販 │
│    │        │          │        │          │賣第一級毒品│
│    │        │          │        │          │所得新臺幣伍│
│    │        │          │        │          │佰元均沒收之│
│    │        │          │        │          │，0000000000│
│    │        │          │        │          │號行動電話( │
│    │        │          │        │          │含SIM卡壹張)│
│    │        │          │        │          │，如全部或一│
│    │        │          │        │          │部不能沒收時│
│    │        │          │        │          │，追徵其價額│
│    │        │          │        │          │；新臺幣伍佰│
│    │        │          │        │          │元，如全部或│
│    │        │          │        │          │一部不能沒收│
│    │        │          │        │          │時，以其財產│
│    │        │          │        │          │抵償之。    │
├──┼────┼─────┼────┼─────┼──────┤
│17  │97年12月│臺南縣善化│蘇清田  │乙○○以  │乙○○販賣第│
│    │17 日14 │鎮○○路  │        │500元之價 │一級毒品，累│
│    │時許    │341號附近 │        │格，販售海│犯，處有期徒│
│    │        │之停車場  │        │洛因1小包 │刑拾伍年貳月│
│    │        │          │        │          │，未扣案之09│
│    │        │          │        │          │00000000號行│
│    │        │          │        │          │動電話(含SIM│
│    │        │          │        │          │卡壹張)及販 │
│    │        │          │        │          │賣第一級毒品│
│    │        │          │        │          │所得新臺幣伍│
│    │        │          │        │          │佰元均沒收之│
│    │        │          │        │          │，0000000000│
│    │        │          │        │          │號行動電話( │
│    │        │          │        │          │含SIM卡壹張)│
│    │        │          │        │          │，如全部或一│
│    │        │          │        │          │部不能沒收時│
│    │        │          │        │          │，追徵其價額│
│    │        │          │        │          │；新臺幣伍佰│
│    │        │          │        │          │元，如全部或│
│    │        │          │        │          │一部不能沒收│
│    │        │          │        │          │時，以其財產│
│    │        │          │        │          │抵償之。    │
├──┼────┼─────┼────┼─────┼──────┤
│18  │98年l月4│臺南縣善化│蘇清田  │乙○○以  │乙○○販賣第│
│    │日18時許│鎮公所附近│        │500元之價 │一級毒品，累│
│    │        │          │        │格，販售海│犯，處有期徒│
│    │        │          │        │洛因1小包 │刑拾伍年貳月│
│    │        │          │        │          │，未扣案之09│
│    │        │          │        │          │00000000號行│
│    │        │          │        │          │動電話(含SIM│
│    │        │          │        │          │卡壹張)及販 │
│    │        │          │        │          │賣第一級毒品│
│    │        │          │        │          │所得新臺幣伍│
│    │        │          │        │          │佰元均沒收之│
│    │        │          │        │          │，0000000000│
│    │        │          │        │          │號行動電話( │
│    │        │          │        │          │含SIM卡壹張)│
│    │        │          │        │          │，如全部或一│
│    │        │          │        │          │部不能沒收時│
│    │        │          │        │          │，追徵其價額│
│    │        │          │        │          │；新臺幣伍佰│
│    │        │          │        │          │元，如全部或│
│    │        │          │        │          │一部不能沒收│
│    │        │          │        │          │時，以其財產│
│    │        │          │        │          │抵償之。    │
├──┼────┼─────┼────┼─────┼──────┤
│19  │98年1月3│臺南縣善化│王東安  │乙○○以  │乙○○販賣第│
│    │日17時許│鎮國泰人壽│        │500元之價 │一級毒品，累│
│    │        │大樓前    │        │格，販售海│犯，處有期徒│
│    │        │          │        │洛因1小包 │刑拾伍年貳月│
│    │        │          │        │          │，未扣案之09│
│    │        │          │        │          │00000000號行│
│    │        │          │        │          │動電話(含SIM│
│    │        │          │        │          │卡壹張)及販 │
│    │        │          │        │          │賣第一級毒品│
│    │        │          │        │          │所得新臺幣伍│
│    │        │          │        │          │佰元均沒收之│
│    │        │          │        │          │，0000000000│
│    │        │          │        │          │號行動電話( │
│    │        │          │        │          │含SIM卡壹張)│
│    │        │          │        │          │，如全部或一│
│    │        │          │        │          │部不能沒收時│
│    │        │          │        │          │，追徵其價額│
│    │        │          │        │          │；新臺幣伍佰│
│    │        │          │        │          │元，如全部或│
│    │        │          │        │          │一部不能沒收│
│    │        │          │        │          │時，以其財產│
│    │        │          │        │          │抵償之。    │
├──┼────┼─────┼────┼─────┼──────┤
│20  │98年1月 │臺南縣善化│王東安  │乙○○以  │乙○○販賣第│
│    │11 日16 │鎖民生路與│        │800元之價 │一級毒品，累│
│    │時許    │建國路路。│        │格，販售海│犯，處有期徒│
│    │        │          │        │洛因1小包 │刑拾伍年貳月│
│    │        │          │        │          │，未扣案之09│
│    │        │          │        │          │00000000號行│
│    │        │          │        │          │動電話(含SIM│
│    │        │          │        │          │卡壹張)及販 │
│    │        │          │        │          │賣第一級毒品│
│    │        │          │        │          │所得新臺幣捌│
│    │        │          │        │          │佰元均沒收之│
│    │        │          │        │          │，0000000000│
│    │        │          │        │          │號行動電話( │
│    │        │          │        │          │含SIM卡壹張)│
│    │        │          │        │          │，如全部或一│
│    │        │          │        │          │部不能沒收時│
│    │        │          │        │          │，追徵其價額│
│    │        │          │        │          │；新臺幣捌佰│
│    │        │          │        │          │元，如全部或│
│    │        │          │        │          │一部不能沒收│
│    │        │          │        │          │時，以其財產│
│    │        │          │        │          │抵償之。    │
├──┼────┼─────┼────┼─────┼──────┤
│21  │98年l月 │臺南縣善化│王東安  │乙○○以  │乙○○販賣第│
│    │12 日9時│鎮大成國小│        │500元之價 │一級毒品，累│
│    │許      │前        │        │格，販售海│犯，處有期徒│
│    │        │          │        │洛因1小包 │刑拾伍年貳月│
│    │        │          │        │          │，未扣案之09│
│    │        │          │        │          │00000000號行│
│    │        │          │        │          │動電話(含SIM│
│    │        │          │        │          │卡壹張)及販 │
│    │        │          │        │          │賣第一級毒品│
│    │        │          │        │          │所得新臺幣伍│
│    │        │          │        │          │佰元均沒收之│
│    │        │          │        │          │，0000000000│
│    │        │          │        │          │號行動電話( │
│    │        │          │        │          │含SIM卡壹張)│
│    │        │          │        │          │，如全部或一│
│    │        │          │        │          │部不能沒收時│
│    │        │          │        │          │，追徵其價額│
│    │        │          │        │          │；新臺幣伍佰│
│    │        │          │        │          │元，如全部或│
│    │        │          │        │          │一部不能沒收│
│    │        │          │        │          │時，以其財產│
│    │        │          │        │          │抵償之。    │
├──┼────┼─────┼────┼─────┼──────┤
│22  │97年11月│臺南縣善化│王惠榮  │乙○○以  │乙○○販賣第│
│    │14 日9時│鎖民生路與│        │500元之價 │一級毒品，累│
│    │許      │建國路路口│        │格，販售海│犯，處有期徒│
│    │        │          │        │洛因1小包 │刑拾伍年貳月│
│    │        │          │        │          │，未扣案之09│
│    │        │          │        │          │00000000號行│
│    │        │          │        │          │動電話(含SIM│
│    │        │          │        │          │卡壹張)及販 │
│    │        │          │        │          │賣第一級毒品│
│    │        │          │        │          │所得新臺幣伍│
│    │        │          │        │          │佰元均沒收之│
│    │        │          │        │          │，0000000000│
│    │        │          │        │          │號行動電話( │
│    │        │          │        │          │含SIM卡壹張)│
│    │        │          │        │          │，如全部或一│
│    │        │          │        │          │部不能沒收時│
│    │        │          │        │          │，追徵其價額│
│    │        │          │        │          │；新臺幣伍佰│
│    │        │          │        │          │元，如全部或│
│    │        │          │        │          │一部不能沒收│
│    │        │          │        │          │時，以其財產│
│    │        │          │        │          │抵償之。    │
├──┼────┼─────┼────┼─────┼──────┤
│23  │97年11月│臺南縣善化│王惠榮  │乙○○以  │乙○○販賣第│
│    │15 日9時│鎮電信局附│        │500元之價 │一級毒品，累│
│    │許      │近        │        │格，販售海│犯，處有期徒│
│    │        │          │        │洛因1小包 │刑拾伍年貳月│
│    │        │          │        │          │，未扣案之09│
│    │        │          │        │          │00000000號行│
│    │        │          │        │          │動電話(含SIM│
│    │        │          │        │          │卡壹張)及販 │
│    │        │          │        │          │賣第一級毒品│
│    │        │          │        │          │所得新臺幣伍│
│    │        │          │        │          │佰元均沒收之│
│    │        │          │        │          │，0000000000│
│    │        │          │        │          │號行動電話( │
│    │        │          │        │          │含SIM卡壹張)│
│    │        │          │        │          │，如全部或一│
│    │        │          │        │          │部不能沒收時│
│    │        │          │        │          │，追徵其價額│
│    │        │          │        │          │；新臺幣伍佰│
│    │        │          │        │          │元，如全部或│
│    │        │          │        │          │一部不能沒收│
│    │        │          │        │          │時，以其財產│
│    │        │          │        │          │抵償之。    │
├──┼────┼─────┼────┼─────┼──────┤
│24  │97年11月│臺南縣善化│王惠榮  │乙○○以  │乙○○販賣第│
│    │15 日16 │鎖民生路與│        │500元之價 │一級毒品，累│
│    │時許    │建國路路口│        │格，販售海│犯，處有期徒│
│    │        │          │        │洛因1小包 │刑拾伍年貳月│
│    │        │          │        │          │，未扣案之09│
│    │        │          │        │          │00000000號行│
│    │        │          │        │          │動電話(含SIM│
│    │        │          │        │          │卡壹張)及販 │
│    │        │          │        │          │賣第一級毒品│
│    │        │          │        │          │所得新臺幣伍│
│    │        │          │        │          │佰元均沒收之│
│    │        │          │        │          │，0000000000│
│    │        │          │        │          │號行動電話( │
│    │        │          │        │          │含SIM卡壹張)│
│    │        │          │        │          │，如全部或一│
│    │        │          │        │          │部不能沒收時│
│    │        │          │        │          │，追徵其價額│
│    │        │          │        │          │；新臺幣伍佰│
│    │        │          │        │          │元，如全部或│
│    │        │          │        │          │一部不能沒收│
│    │        │          │        │          │時，以其財產│
│    │        │          │        │          │抵償之。    │
├──┼────┼─────┼────┼─────┼──────┤
│25  │97年12月│臺南縣善化│王惠榮  │乙○○以  │乙○○販賣第│
│    │11 日13 │鎮大成國小│        │500元之價 │一級毒品，累│
│    │時許    │前        │        │格，販售海│犯，處有期徒│
│    │        │          │        │洛因1小包 │刑拾伍年貳月│
│    │        │          │        │          │，未扣案之09│
│    │        │          │        │          │00000000號行│
│    │        │          │        │          │動電話(含SIM│
│    │        │          │        │          │卡壹張)及販 │
│    │        │          │        │          │賣第一級毒品│
│    │        │          │        │          │所得新臺幣伍│
│    │        │          │        │          │佰元均沒收之│
│    │        │          │        │          │，0000000000│
│    │        │          │        │          │號行動電話( │
│    │        │          │        │          │含SIM卡壹張)│
│    │        │          │        │          │，如全部或一│
│    │        │          │        │          │部不能沒收時│
│    │        │          │        │          │，追徵其價額│
│    │        │          │        │          │；新臺幣伍佰│
│    │        │          │        │          │元，如全部或│
│    │        │          │        │          │一部不能沒收│
│    │        │          │        │          │時，以其財產│
│    │        │          │        │          │抵償之。    │
├──┼────┼─────┼────┼─────┼──────┤
│26  │97年12月│臺南縣善化│王惠榮  │乙○○以  │乙○○販賣第│
│    │17 日18 │鎮○○路與│        │500元之價 │一級毒品，累│
│    │時許    │建國路路口│        │格，販售海│犯，處有期徒│
│    │        │          │        │洛因1小包 │刑拾伍年貳月│
│    │        │          │        │          │，未扣案之09│
│    │        │          │        │          │00000000號行│
│    │        │          │        │          │動電話(含SIM│
│    │        │          │        │          │卡壹張)及販 │
│    │        │          │        │          │賣第一級毒品│
│    │        │          │        │          │所得新臺幣伍│
│    │        │          │        │          │佰元均沒收之│
│    │        │          │        │          │，0000000000│
│    │        │          │        │          │號行動電話( │
│    │        │          │        │          │含SIM卡壹張)│
│    │        │          │        │          │，如全部或一│
│    │        │          │        │          │部不能沒收時│
│    │        │          │        │          │，追徵其價額│
│    │        │          │        │          │；新臺幣伍佰│
│    │        │          │        │          │元，如全部或│
│    │        │          │        │          │一部不能沒收│
│    │        │          │        │          │時，以其財產│
│    │        │          │        │          │抵償之。    │
└──┴────┴─────┴────┴─────┴──────┘
附表二
┌──┬─────┬────┬─────────────────┐
│編號│監察目標  │開始時間│通話內容                          │
├──┼─────┼────┼─────────────────┤
│01  │0000000000│12/5    │林慶皇：光輝兄，我阿宏，你那邊有沒│
│    │          │14:4l:48│        有一個小的，現金的。      │
│    │          │        │乙○○：你來我家前面那個紅綠燈下。│
│    │          │        │林慶皇：好。                      │
├──┼─────┼────┼─────────────────┤
│02  │0000000000│12/9    │林慶皇：光輝兄，拿一個500 的。    │
│    │          │12:30:27│乙○○：我現在不在善化。          │
│    │          │        │林慶皇：我現在要找誰？要等你回來還│
│    │          │        │        是怎樣。                  │
│    │          │        │乙○○：隨便你，我拿到回去用一用最│
│    │          │        │        少還要1小時。             │
│    │          │        │林慶皇：你回來我在打給你。        │
│    ├─────┼────┼─────────────────┤
│    │0000000000│12/9    │林慶皇：還沒回來。                │
│    │          │16:00:48│乙○○：在那邊等，等到他叫我先回家│
│    │          │        │        等，說要在聯絡，到現在都沒│
│    │          │        │        消息，不然你先找別人。    │
│    │          │        │林慶皇：還是你幫我調一下，阿斌都說│
│    │          │        │        沒有了。                  │
│    │          │        │乙○○：你要拿多少？              │
│    │          │        │林慶皇：小的而已。                │
│    │          │        │乙○○：我在幫找看看。            │
│    │          │        │林慶皇：多久打給你？              │
│    │          │        │乙○○：10幾分。                  │
│    ├─────┼────┼─────────────────┤
│    │0000000000│12/9    │乙○○：你在幾分鐘後來，他到現在才│
│    │          │16:19:12│        幫我拿來，你差不多分鐘後來│
│    │          │        │        我家十字路等。            │
│    │          │        │林慶皇：你幫我裝在筆裡。          │
│    │          │        │乙○○：對啦，我幫你裝在筆裡。    │
├──┼─────┼────┼─────────────────┤
│03  │0000000000│12/10   │林慶皇：光輝兄，阿宏。現在你在哪裡│
│    │          │18:58:58│        ？                        │
│    │          │        │乙○○：在家。                    │
│    │          │        │林慶皇：等一下過去找你，要2張。   │
│    │          │        │乙○○：什麼意思，我聽不懂。      │
│    │          │        │林慶皇：要拿2000。                │
│    │          │        │乙○○：拿1000就好了，我留一些自己│
│    │          │        │        要用的。                  │
│    │          │        │林慶皇：好。                      │
│    │          │        │乙○○：你還欠我300要還我。       │
│    │          │        │林慶皇：喔，我現在在加油。等一下再│
│    │          │        │        打。                      │
│    ├─────┼────┼─────────────────┤
│    │0000000000│12/10   │乙○○：那裝在塑膠袋會用的滿袋都是│
│    │          │19:01:05│        ？我幫你用2枝筆裝起來。   │
│    │          │        │林慶皇：要這樣嗎？                │
│    │          │        │乙○○：好，用塑膠袋裝就用塑膠    │
├──┼─────┼────┼─────────────────┤
│04  │0000000000│12/13   │林慶皇：光輝兄，現在有嗎？        │
│    │          │08:50:05│乙○○：有。                      │
│    │          │        │林慶皇：你幫我用2個。             │
│    │          │        │乙○○：用2個塑膠袋嗎？           │
│    │          │        │林慶皇：對。                      │
│    │          │        │乙○○：你什麼時候要來。          │
│    │          │        │林慶皇：我現在已經在南科了。      │
│    │          │        │乙○○：好。                      │
├──┼─────┼────┼─────────────────┤
│05  │0000000000│12/14   │林慶皇：光輝兄，阿宏，現在有嗎？  │
│    │          │08:33:46│乙○○：要等一下，你要多少。      │
│    │          │        │林慶皇：1000。                    │
│    │          │        │乙○○：黑仔現在被抓了，麻煩了。  │
│    │          │        │林慶皇：現在怎樣。                │
│    │          │        │乙○○：你差不多10幾分來我家旁。  │
├──┼─────┼────┼─────────────────┤
│06  │0000000000│11/13   │林儀芳：光輝兄。                  │
│    │          │12:22:24│乙○○：你誰                      │
│    │          │        │林儀芳：我義峰                    │
│    │          │        │乙○○：怎樣                      │
│    │          │        │林儀芳：麻煩幫我用一個小的        │
│    │          │        │乙○○：好，我打給他              │
│    │          │        │林儀芳：要在哪裡                  │
│    │          │        │乙○○：榕樹下那邊                │
├──┼─────┼────┼─────────────────┤
│07  │0000000000│11/27   │林儀芳：光輝兄，我騎過去好嗎      │
│    │          │21:07:38│乙○○：你誰                      │
│    │          │        │林儀芳：義峰                      │
│    │          │        │乙○○：你要多少                  │
│    │          │        │林儀芳：500                       │
│    │          │        │乙○○：什麼時候要給我            │
│    │          │        │林儀芳：明天早上就會給你了        │
│    │          │        │乙○○：好                        │
│    │          │        │林儀芳：我現在從新市騎過去        │
│    │          │        │乙○○：等一下，你騎慢一點，你到的│
│    │          │        │        時候，我再從樓上丟下去    │
├──┼─────┼────┼─────────────────┤
│08  │0000000000│11/29   │乙○○：說在20分                  │
│    │          │09:33:56│林儀芳：好                        │
│    │          │        │乙○○：最快也要10幾分            │
│    │          │        │林儀芳：好                        │
│    │          │        │乙○○：小的對嗎                  │
│    │          │        │林儀芳：對                        │
│    │          │        │乙○○：我把他裝進筆裡，聽說很好  │
│    │          │        │林儀芳：好                        │
├──┼─────┼────┼─────────────────┤
│09  │0000000000│12/3    │林儀芳：我儀芳，我在停車場        │
│    │          │17:02:53│乙○○：你要小的嗎                │
│    │          │        │林儀芳：對                        │
│    │          │        │乙○○：好                        │
├──┼─────┼────┼─────────────────┤
│10  │0000000000│12/3    │林儀芳：光輝，我儀芳，幫我用一個大│
│    │          │19:41:35│        的，我現在過去。          │
│    │          │        │乙○○：你錢夠嗎                  │
│    │          │        │林儀芳：有，1000先給你，200明天在 │
│    │          │        │        講                        │
│    │          │        │乙○○：好                        │
├──┼─────┼────┼─────────────────┤
│11  │0000000000│12/4    │林儀芳：我儀芳，幫我入（裝）小支的│
│    │          │09:43:42│乙○○：好                        │
│    │          │        │林儀芳：我現在馬上過去            │
│    │          │        │乙○○：等一下，5分鐘             │
├──┼─────┼────┼─────────────────┤
│12  │0000000000│11/15   │施文欽：老大仔，我土虱的朋友瘦欽，│
│    │          │09:49:25│        我想說拿500還你           │
│    │          │        │乙○○：好，不過我沒有塑膠袋，不然│
│    │          │        │        我用新的筆幫你裝好嗎      │
│    │          │        │施文欽：好                        │
│    │          │        │乙○○：我絕對用新的筆，你不用害怕│
│    │          │        │施文欽：好，要在哪裡              │
│    │          │        │乙○○：你從國小一直騎過來約50公尺│
│    │          │        │        的紅綠燈下等就好          │
│    │          │        │施文欽：要多久過去                │
│    │          │        │乙○○：10分鐘                    │
│    │          │        │施文欽：好                        │
├──┼─────┼────┼─────────────────┤
│13  │0000000000│11/16   │施文欽：老大仔，我土虱的朋友欽仔，│
│    │          │07:37:11│        昨天跟你拿的那個，我拿1000│
│    │          │        │        還你                      │
│    │          │        │乙○○：好，等一下好嗎            │
│    │          │        │施文欽：差不多多久                │
│    │          │        │乙○○：8點                       │
│    │          │        │施文欽：我8點再打給你             │
├──┼─────┼────┼─────────────────┤
│14  │0000000000│11/19   │施文欽：大仔，我土虱的朋友瘦欽，要│
│    │          │08:39:54│        跟你拿900                 │
│    │          │        │乙○○：要等一下                  │
│    │          │        │施文欽：要等多久                  │
│    │          │        │乙○○：1小時左右                 │
│    │          │        │施文欽：好，那等一下我在打給你    │
├──┼─────┼────┼─────────────────┤
│15  │0000000000│12/13   │蘇清田：光輝兄，我師傅仔，現在沒有│
│    │          │19:13:01│乙○○：要等一下。                │
│    │          │        │蘇清田：要等多久。                │
│    │          │        │乙○○：你要多少？                │
│    │          │        │蘇清田：要1。                     │
│    │          │        │乙○○：你來停車場這邊。          │
│    │          │        │蘇清田：東西好不好。              │
│    │          │        │乙○○：普通，現在善化沒有地方可以│
│    │          │        │        拿了，黑仔被抓了。        │
│    │          │        │蘇清田：好，在停車場那邊嗎？      │
│    │          │        │乙○○：對。                      │
├──┼─────┼────┼─────────────────┤
│16  │0000000000│12/17   │蘇清田：大仔，我剛才有打，你還在睡│
│    │          │09:53:46│        嗎？                      │
│    │          │        │乙○○：我關機。                  │
│    │          │        │蘇清田：大仔，我要一個小的。      │
│    │          │        │乙○○：我幫你裝在筆裡。          │
│    │          │        │蘇清田：我在善化了，在停車場。    │
├──┼─────┼────┼─────────────────┤
│17  │0000000000│12/17   │蘇清田：我師傅仔，我要過去找你，你│
│    │          │14:23:21│裝在筆裡就好了，小的。            │
│    │          │        │乙○○：好。                      │
│    │          │        │蘇清田：我現在過去。              │
│    │          │        │乙○○：好。                      │
├──┼─────┼────┼─────────────────┤
│18  │0000000000│1/4     │蘇清田：我現在500拿過去給你。     │
│    │          │14:01:53│乙○○：好。                      │
├──┼─────┼────┼─────────────────┤
│19  │0000000000│1/3     │王東安：老大仔，我安仔，現在有嗎？│
│    │          │17:19:06│乙○○：有啦。                    │
│    │          │        │王東安：我現在在國泰保險這邊。    │
│    │          │        │乙○○：好，你現在過來這邊。      │
├──┼─────┼────┼─────────────────┤
│20  │0000000000│1/11    │王東安：有空嗎？                  │
│    │          │16:54:29│乙○○：你安仔。                  │
│    │          │        │王東安：對。                      │
│    │          │        │乙○○：你要怎樣。                │
│    │          │        │王東安：要大的。                  │
│    │          │        │乙○○：你過來紅綠燈這邊。        │
├──┼─────┼────┼─────────────────┤
│21  │0000000000│1/12    │王東安：老大仔，要找你有空嗎？    │
│    │          │09:24:20│乙○○：有。你要怎樣？            │
│    │          │        │王東安：小的，我現在在大成國小這邊│
│    │          │        │        而已。                    │
│    │          │        │乙○○：好。                      │
├──┼─────┼────┼─────────────────┤
│22  │0000000000│11/14   │王惠榮：大仔，現在有嗎            │
│    │          │09:37:15│乙○○：你誰                      │
│    │          │        │王惠榮：我土虱仔，有嗎            │
│    │          │        │乙○○：要多少                    │
│    │          │        │王惠榮：要一個人的份              │
│    │          │        │乙○○：大人還是小人              │
│    │          │        │王惠榮：一個人                    │
│    │          │        │乙○○：你從我家這邊來            │
│    │          │        │王惠榮：我馬上過去                │
│    │          │        │乙○○：你騎慢一點                │
│    │          │        │王惠榮：好                        │
├──┼─────┼────┼─────────────────┤
│23  │0000000000│11/15   │王惠榮：大仔，剛才怎麼說到一半就斷│
│    │          │09:18:12│        了                        │
│    │          │        │乙○○：好啦，我馬上過去了        │
│    │          │        │王惠榮：我這邊5                   │
│    │          │        │乙○○：你在那邊等我              │
│    │          │        │王惠榮：在哪裡，我在電信局        │
│    │          │        │乙○○：我知道，再幾分鐘就到了    │
├──┼─────┼────┼─────────────────┤
│24  │0000000000│11/15   │王惠榮：大仔，我土虱              │
│    │          │15:56:11│乙○○：對                        │
│    │          │        │王惠榮：拿500過去還你             │
│    │          │        │乙○○：你不要來我們這邊，在紅綠燈│
│    │          │        │        那邊就好                  │
│    │          │        │王惠榮：好，我馬上到              │
├──┼─────┼────┼─────────────────┤
│25  │0000000000│12/11   │王惠榮：大仔，我土虱仔，等一下我半│
│    │          │13:27:43│        小時後去找你，有方便嗎？  │
│    │          │        │乙○○：有，要大的還是小的？      │
│    │          │        │王惠榮：大的。                    │
│    │          │        │乙○○：好。                      │
├──┼─────┼────┼─────────────────┤
│26  │0000000000│12/17   │乙○○：你剛才說什麼？            │
│    │          │18:51:37│王惠榮：想說拿05給你，有方便嗎？  │
│    │          │        │乙○○：你差不多10分鐘後在出門。  │
│    │          │        │王惠榮：在大成那邊嗎？            │
│    │          │        │乙○○：你5分鐘後在從你家出門，在 │
│    │          │        │        紅綠燈轉角那邊。          │
└──┴─────┴────┴─────────────────┘
附記：
毒品危害防制條例第4條
製造、運輸、販賣第一級毒品者，處死刑或無期徒刑；處無期徒
刑者，得併科新臺幣 2 千萬元以下罰金。
製造、運輸、販賣第二級毒品者，處無期徒刑或 7 年以上有期
徒刑，得併科新臺幣 1 千萬元以下罰金。
製造、運輸、販賣第三級毒品者，處 5 年以上有期徒刑，得併
科新臺幣 7 百萬元以下罰金。
製造、運輸、販賣第四級毒品者，處 3 年以上 10 年以下有期
徒刑，得併科新臺幣 3 百萬元以下罰金。
製造、運輸、販賣專供製造或施用毒品之器具者，處 1 年以上
7 年以下有期徒刑，得併科新臺幣 1 百萬元以下罰金。
前五項之未遂犯罰之。


司法院資訊處製作；財團法人民間司法改革基金會備份。
